th: ระดับการกระดอน: เด้งสูง; เด้งต่ำ; เด้งปานกลาง; ไม่เด้ง; อื่นๆ
sk-SK: Úroveň odrazu: Vysoký odraz; Nízky odraz; Stredný odraz; Bez odrazu; Iné
ru: Уровень отскока: Высокий отскок; Низкий отскок; Средний отскок; Без отскока; Другое
sv: Rebound-nivå: Hög studs; Låg studs; Måttlig studs; Ingen studs; Övrigt
en: Rebound level: High bounce; Low bounce; Moderate bounce; No bounce; Other
nb: Returnivå: Høy sprett; Lav sprett; Moderat sprett; Ingen sprett; Annet
bg-BG: Ниво на отскок: Висок отскок; Нисък отскок; Умерен отскок; Без отскок; Други
zh-TW: 反彈等級: 高反彈; 低反彈; 中反彈; 不反彈; 其他
tr: Sekme seviyesi: Yüksek sekme; Düşük sekme; Orta düzey sekme; Sıfır sekme; Diğer
es: Nivel de rebote: Rebote alto; Rebote bajo; Rebote moderado; Sin rebote; Otro
nl: Reboundniveau: Hoge stuit; Lage stuit; Gemiddelde stuit; Geen stuit; Overig
sl-SI: Raven odboja: Visok odboj; Nizek odboj; Zmeren odboj; Brez odboja; Drugo
ro-RO: Nivelul de revenire: Săritură înaltă; Săritură joasă; Săritură moderată; Fără săritură; Altele
zh-CN: 回弹等级: 高回弹; 低回弹; 中等回弹; 无回弹; 其他
pt-PT: Nível de rebote: Ressalto alto; Ressalto baixo; Ressalto moderado; Sem ressalto; Outro
it: Livello di rimbalzo: Rimbalzo alto; Rimbalzo basso; Rimbalzo moderato; Nessun rimbalzo; Altro
lt-LT: Atšokimo lygis: Aukštas atšokimas; Žemas atšokimas; Vidutinis atšokimas; Be atšokimo; Kitas
da: Tilbagestødsniveau: Høj bounce; Lav bounce; Moderat bounce; Ingen bounce; Andet
fr: Niveau de rebond: Rebond élevé; Rebond faible; Rebond modéré; Sans rebond; Autre
cs: Úroveň odrazu: Vysoký odraz; Nízký odraz; Střední odraz; Žádný odraz; Ostatní
fi: Kimpoamistaso: Voimakas kimmoke; Matala kimmoke; Keskitason kimmoke; Ei kimmoketta; Muu
pl: Poziom odbicia: Wysokie odbicie; Niskie odbicie; Umiarkowane odbicie; Brak odbicia; Inne
hu: Visszapattanási szint: Nagy visszapattanás; Kis visszapattanás; Közepes visszapattanás; Nincs visszapattanás; Egyéb
ko: 반발 수준: 하이 바운스; 로우 바운스; 중간 바운스; 바운스 없음; 기타
de: Rückprallniveau: Starker Rebound; Schwacher Rebound; Mittlerer Rebound; Kein Rebound; Sonstige
ja: 反発レベル: ハイバウンス; ローバウンス; 中程度のバウンス; ノーバウンス; その他
el: Επίπεδο αναπήδησης: Υψηλή αναπήδηση; Χαμηλή αναπήδηση; Μέτρια αναπήδηση; Καθόλου αναπήδηση; Άλλο
pt-BR: Rebote nível: Quique alto; Quique baixo; Quique moderado; Sem quique; Outro
hr-HR: Razina odskoka: Visoki odskok; Niski odskok; Umjereni odskok; Bez odskoka; Ostalo
vi: Mức độ bật lại: Độ nảy cao; Độ nảy thấp; Độ nảy vừa; Không nảy; Khác